臺灣高等法院臺中分院民事判決　96年度上字第117號
上　訴　人　鉦記企業股份有限公司
法定代理人　甲　○
訴訟代理人　楊盤江律師
被上訴人　　乙○○
　　　　　　　　　　　現於台灣台中監獄執行中
被上訴人　　丙○○
訴訟代理人　程弘模律師
被上訴人　　戊○○○○○○
上列當事人間請求損害賠償事件，上訴人對於中華民國96年1月
11日臺灣臺中地方法院95年度訴字第1728號第一審判決提起上訴
，本院於民國96年9月11日言詞辯論終結，判決如下：
    主  文
原判決關於駁回上訴人後開第二項之訴部分及訴訟費用（除確定
部分外）之裁判均廢棄。
被上訴人乙○○、趙靜芝應再連帶給付上訴人新台幣捌萬伍仟參
佰元，及自民國九十五年十月二十日起，至清償日止，按週年利
率百分之五計算之利息。
其餘上訴駁回。
第一（除確定部分外）、二審訴訟費用，由被上訴人乙○○、趙
靜芝連帶負擔百分之四，餘由上訴人負擔。
    事實及理由
一、上訴人主張：
（一）上訴人於原審主張：
　１、被上訴人乙○○自民國（下同）92年03月24日起任職上訴
　　　人公司，由被上訴人丙○○及趙靜芝（原名趙素貞）出具
  　　保證書負連帶保證人責任。被上訴人乙○○於94年1月至
    　95年4月間，向上訴人公司之倉庫管理員及守衛訛稱擬出
      貨，載走公司產品AO杯子（含AO-360、AO-500及AO-700）
      及Hips杯子（含K-170、K-400及K-500）銷售，致上訴人
      損失5,682,250元，因而依侵權行為法律關係及連帶保證
      關係請求被上訴人連帶賠償前揭損害，
　２、被上訴人丙○○目前仍在上訴人公司任職，其長子張清祺
  　　曾在上訴人公司任職，丙○○於88年12月2日出具保證書
    　，當其保證人，張清祺死亡後，丙○○介紹乙○○至上訴
      人公司任職。丙○○為上訴人公司之員工，且曾為張清祺
      之保證人，知悉員工至上訴人公司任職應出具保證書，不
      可能未同意擔任乙○○之保證人。趙靜芝雖稱「丙○○」
      之姓名為其所書，印文為其所蓋，未獲得丙○○之同意云
      云，惟趙靜芝為丙○○之媳婦，如未獲得丙○○之同意，
      應不敢擅自為之，因乙○○及趙靜芝均無財產，而丙○○
      則有，趙靜芝上開陳述係為了避免丙○○負保證責任，與
      事實不符，不足採信。
  ３、被上訴人乙○○自94年1月起至95年4月19日止所侵占之數
      量，以上訴人生產量扣除出貨量及庫存後之數量，合計為
      5,682,250元。又依上訴人電腦帳所記載之出貨量與倉庫
      管理員羅進財、被上訴人張清峰於出貨時在桌曆上逐日記
      載之出貨量加以比對，自95年1月2日起至95年4月19日止
      ，二者之差額即為被上訴人乙○○所侵占，合計2,349,81
      0元；如以被上訴人乙○○在桌曆上所載數量之加框部分
      計算，亦有侵占1208箱，金額為896,230元，被上訴人乙
      ○○於法院所自認之侵占數量顯屬過低。
（二）上訴人於本院補充陳述略以：上訴人公司出貨之流程如下
      ：(1)業務組長填寫領料單 (有時為方便起見，由業務員
      自行填寫)，交給業務員送貨；(2)業務員持領料單向倉庫
      管理員取貨；(3)業務員取貨後將領料單送給會計製作出
      貨單，並輸入電腦，出貨單交給業務員；(4)業務員持出
      貨單送貨給客戶。惟被上訴人乙○○自行填寫領料單向倉
      庫管理員取貨後，並未將領料單交給會計登入電腦，製作
      出貨單，擅以取得之貨物自行變賣花用。依上訴人電腦帳
      所記載之出貨量與倉庫管理員羅進財、被上訴人乙○○於
      出貨時在桌曆上逐日記載之出貨量加以比對，自95年1月2
      日起至95年4月19日止，二者之差額即為被上訴人乙○○
      所侵占，合計2,349, 810元；如以被上訴人乙○○於桌曆
      上所載加框部分之數量計算，至少侵占1208箱，金額為89
      6,230 元。被上訴人乙○○對於多出之數量已交給客戶之
      事實，應負舉證責任。
二、被上訴人方面：
（一）被上訴人乙○○抗辯稱：
  １、被上訴人乙○○確實有侵占公司之貨物，但是僅有侵占下
      列數量：(1)95年1月20日侵占AO塑膠杯AO-360：30箱、AO-
      500：30箱；(2)95年3月8日侵占AO塑膠杯AO-360：30 箱、
      AO- 500：10箱、AO-700：40箱；(3)95年3月10日侵占AO塑
    　膠杯AO-360：25箱、AO-500：12箱、AO-700：45箱；(4)95
      年3月17日侵占AO塑膠杯AO-360：17箱、AO-500：30箱、
      AO-700：20箱，
 ２、保證書上之內容係其委託被上訴人趙靜芝填寫，被上訴人
     乙○○部分簽名由其自己親簽，連帶保證人丙○○、趙素
     貞之簽名，係其請被上訴人趙靜芝簽名，被上訴人丙○○
     之印章乃係其委託外面他人所刻印，由其自行蓋用在保證
     書上。
（二）被上訴人趙靜芝則抗辯：保證書之內容確實為其所填寫，
      連帶保證人丙○○之簽名係乙○○委請我代簽的，但其不
      知乙○○有無經過丙○○同意等語。
（三）被上訴人丙○○抗辯如下：
 １、上訴人提出之保證書上被上訴人丙○○之簽名及印文均非
     真正，被告丙○○與上訴人間並無連帶保證關係存在。
 ２、被上訴人丙○○之長子張清祺生前任職上訴人公司固係由
     被上訴人丙○○擔任保證人。惟此一事實無法即得推論出
     被上訴人丙○○同意擔任被上訴人乙○○之保證人之事實
     。
 ３、觀諸上訴人所提由被上訴人乙○○交付之保證書，其上被
     上訴人丙○○之簽名式與被上訴人丙○○提出之89年至92
     年間之簽名式資料，其簽名樣式以肉眼觀察互為比對，即
     知不論運筆方式、書寫字樣、線條走勢等均大異其趣，足
     認非同一人所為，故上訴人所提之保證書上之丙○○簽名
     字樣非被上訴人丙○○親簽。
 ４、被上訴人丙○○亦未曾授權由他人代筆簽名於該保證書上
     ，且從未以口頭表示同意擔任被上訴人乙○○之連帶保證
     人。該保證書上之丙○○字樣印文，係被上訴人乙○○自
     行委由他人所刻印章並自行用印，被上訴人丙○○對於此
     情亦不知悉，足以認定兩造間並無連帶保證契約關係。
三、本件上訴人起訴請求被上訴人應連帶給付上訴人5,682,250
    元及自起訴狀繕本送達之翌日起至清償日止，按年利率百分
    之5計算之利息。經原審判命被上訴人乙○○、趙靜芝應連
    帶給付247,460元及起訴狀送達被上訴人乙○○、趙靜芝之
    翌日即95年10月20日起至清償日止，按年利率百分之5計算
    之利息；並駁回上訴人其餘請求。上訴人提起上訴，其上訴
    聲明：求為判決：（一）被上訴人丙○○應就第一審判決主
    文第一項所命給付247,460元本息部分，應與乙○○、戊○
    ○○○○○負連帶給付責任；（二）被上訴人等應再連帶給
    付2,102,350元及自95年4月25日起至清償日止，按年利率百
    分之五計算之利息；（三）訴訟費用由被上訴人連帶負擔；
    （四）上訴人願供擔保宣告假執行。被上訴人乙○○、趙靜
    芝就原審判命給付部分，未據聲明不服。被上訴人等並答辯
    聲明：（一）上訴人之上訴駁回；(2)如受不利之判決，願供
    擔保請准宣告假執行；（三）訴訟費用由上訴人負擔。
四、兩造不爭執之事項：
（一）被上訴人丙○○於上訴人公司任職，其長子張清祺曾在上
      訴人公司任職，被上訴人丙○○並於88年12月2日出具保
      證書，擔任張清祺之保證人。張清祺死亡後，被上訴人丙
      ○○介紹被上訴人乙○○至上訴人公司任職。被上訴人乙
      ○○自92年3月24日起任職上訴人公司業務員兼送貨員，
      於95年4月19日離職。
（二）被上訴人趙靜芝為乙○○之配偶，於92年4月1日在保證書
      上親自簽名蓋章，內載：乙○○如在職期間，「因違犯辦
      事規則，或侵佔財務、貨款、失職、疏忽或其他侵權行為
      ，致使貴公司蒙受財務損失時，本連帶保證人願負完全賠
      償責任，並放棄先訴抗辯權」等文字，被上訴人趙靜芝與
      上訴人間有連帶保證關係存在。
（三）92年4月1日保證書上「丙○○」之姓名非被上訴人丙○○
      書寫。
（四）被上訴人乙○○因侵占上訴人之AO塑膠杯等物品，經本院
      95年度上易字第1495號刑事判決，判處被上訴人乙○○有
      期徒刑1年2個月確定。
（五）上訴人公司領料之作業流程為：領貨人員開具領料單向倉
　　　庫人員領料後，持領料單向會計人員登入電腦資料，開發
  　　出貨單送貨；倉庫本身並無紀錄。
（六）上訴人所提出之桌曆，其上加框部分係被上訴人乙○○所
      記載。
五、兩造爭執之事項
（一）被上訴人乙○○侵占上訴人公司貨物之數量及金額為何？
（二）被上訴人乙○○於上訴人公司任職期間，被上訴人丙○○
      有無擔任被上訴人乙○○之保證人？其就被上訴人乙○○
　　　侵占上訴人公司貨物，致上訴人公司所受損失，應否負連
　　  帶賠償責任？
六、本院得心證之理由：
（一）被上訴人乙○○侵占上訴人公司貨物之數量及金額為何？
 　　上訴人主張：被上訴人乙○○自92年3月24日起在上訴人公
     司任職，擔任業務員兼送貨員；惟被上訴人乙○○自行填
     寫領料單向倉庫管理員取貨後，並未將領料單交給會計登
     入電腦，製作出貨單，擅以取得之貨物自行變賣花用。依
     上訴人電腦帳所記載之出貨量與倉庫管理員羅進財、被上
     訴人張清峰於出貨時在桌曆上逐日記載之出貨量加以比對
     ，自95年1月2日起至95年4月19日止，被上訴人乙○○所侵
     占之金額合計為2,349, 810元；如以被上訴人乙○○於桌
     曆上所載加框部分之數量計算，至少亦侵占896,230元等語
     。被上訴人乙○○雖坦承侵占上訴人公司貨物，然否認上
     訴人所主張之侵占數量。經查：
 １、被上訴人乙○○於台灣台中地方法院檢察署95年度偵字第
     15295號、原審95年度易字第2466號及本院95年度上易字第
     1495號被訴侵占刑事案件偵審中，坦承侵占上開偵查卷內
     領料單上所示物品（該領料單即本件原審卷第154至156所
     示領料單），此有刑事判決在卷足憑，復經本院調取上開
     刑事卷審閱無訛。被上訴人乙○○於原審審理時復以訴狀
     自認侵占如附表編號一至四所示數量之物品（其中編號二
     ＡＯ500部分，被上訴人乙○○自認之數量為10箱），有該
     訴狀在卷足憑（見原審卷第87頁）。而被上訴人乙○○既
     已自承前揭領料單所示之物品為其所侵占，則被上訴人乙
     ○○於95年3月8日所侵占品名ＡＯ500塑膠杯之數量（即附
     表編號二ＡＯ500），應以領料單上被上訴人乙○○所登載
     之數量20箱為準；另同年4月18日所侵占之物品及數量（即
     附表編號五部分），亦應以領料單上被上訴人乙○○所登
     載之ＡＯ360（10箱）、ＡＯ500（20箱）、ＡＯ700（30箱
     ）為準（見原審卷第156頁；原審判決附表誤載為ＡＯ360
     （15箱）、ＡＯ500（15箱）、ＡＯ700（10箱））。故附
     表編號一至五所示物品，為被上訴人乙○○所侵占，堪予
     認定。另上訴人於刑事案件另坦承侵占紙杯P200、P205各5
     箱部分，並非上訴人於本件請求之範圍，本院自不予審酌
     ，附此敘明。
 ２、上訴人主張依該公司電腦所記載出貨量，與倉庫管理員羅
     進財、被上訴人乙○○於出貨時在桌曆上逐日記載之出售
     量加以比對，自95年1月2日至95年4月19日差額有3110箱，
     二者之差額即為被上訴人乙○○所侵占，金額共2,349,810
     元云云；固據其提出桌曆記事本影本為證（見原審卷第127
     至135頁）。然上訴人之職員羅進財於前揭刑事案件審理時
     證稱：上訴人公司之作業流程為，領貨人員開具領料單向
     倉庫人員領料後，持領料單向會計人員登入電腦資料，開
     發出貨單送貨；如果領料人員領料後，未持向會計人員登
     入電腦資料，開發出貨單，無法顯示領料事實；領料出貨
     人員尚有六人；卷附五張領料單影本，應是被上訴人乙○
     ○領料後未持向會計登入，留在倉庫等語；此據本院調取
     上開刑事案件審閱無訛，並有前揭被上訴人乙○○領料後
     留在倉庫之領料單五紙在卷足參（見原審卷第154至156頁
     ）。則上訴人公司會計人員之出貨紀錄既繫之於領料之人
     是否持領料單前往登記；而從事領料出貨之人，又非止被
     上訴人乙○○一人，故卷附桌曆上除被上訴人乙○○所登
     載之數量外，其餘上訴人公司倉庫管理員羅進財所登載之
     數量，自難證明係被上訴人乙○○所領取。
 ３、上訴人另主張依該公司電腦所記載出貨量，與被上訴人乙
     ○○出貨時在桌曆上逐日記載之領料數量加以比對，自95
     年1月2日至95年4月19日止，亦有侵占1208箱，金額為896,
     230元等語：並提出出貨明細表及桌曆記事本為證。被上訴
     人乙○○對前揭日曆記事本上加框部分係其領貨後所登載
     ，雖不爭執；惟亦抗辯其有將領取之貨物，依公司規定送
     貨等語。經查，上訴人於原審所提出原證八該公司電腦登
     載之出貨量明細表之出貨量（見原審卷第120至126頁），
     與上訴人於原審所提出該公司逐日登載之「杯子成品生產
     庫存日報表」（下稱日報表）上所記載之當日出貨量（見
     原審證物卷第三卷），經本院比對結果，並不相符。而上
     開日報表係由上訴人公司生產及倉管人員逐日登載等情，
     業據證人丁○○於本院準備程序證述明確；參以上開日報
     表上均由當日負責填表之生產及倉管人員與課長簽名或蓋
     用職戳，自以該日報表所記載之數量，較為可採。經本院
     就被上訴人乙○○於前揭日曆記事本上加框部分所登載品
     名及數量與前揭日報表上所記載之出貨品名及數量，兩相
     核對結果，除（1）95年1月20日：日曆記事本上，被上訴
     人登載領用ＡＯ700（10箱），日報表該日無ＡＯ700出貨
     量；（2）95年2月9日：日曆記事本，被上訴人登載領用Ａ
     Ｏ500（30箱），日報表上登載該日ＡＯ500出貨量10箱；
     （3 ）95年2月10日：日曆記事本，被上訴人登載領用ＡＯ
     360（15箱），日報表上登載該日ＡＯ360出貨量10箱；（4
     ）95年2月23日：日曆記事本，被上訴人登載領用ＡＯ360
     （35箱）、ＡＯ500（35箱），日報表上登載該日ＡＯ360
     出貨量20箱、ＡＯ500出貨量25箱；（5）95年4月11日：日
     曆記事本，被上訴人登載領用ＡＯ500（30箱），日報表上
     登載該日ＡＯ500無出貨量外；其餘日曆記事本，被上訴人
     登載領用之品名及數量，均未超過該日日報表上所登載之
     出貨品名及數量。而就前揭日曆記事本被上訴人登載領用
     之品名及數量，超過日報表上所登載之品名及數量部分（
     即附表編號六至十部分），被上訴人既未能舉證證明其有
     將該超出部分之物品送交客戶；則上訴人主張此部分為被
     上訴人乙○○所侵占，亦堪採信。
 ４、依上所述，被上訴人乙○○侵占上訴人公司之貨品、數量
     應如附表所示；又如附表所示貨物之單價，均為兩造所不
      爭執；則被上訴人乙○○侵占上訴人貨物之價值，應如附
     表所示。至上訴人主張被上訴人乙○○侵占之數量，逾本
     院所認定附表所示之數量之外，為無理由，應予駁回。
（二）被上訴人乙○○於上訴人公司任職期間，被上訴人丙○○
      有無擔任被上訴人乙○○之保證人？其就被上訴人乙○○
　　　侵占上訴人公司貨物，致上訴人公司所受損失，應否負連
　　  帶賠償責任？
　　　上訴人雖主張被上訴人丙○○為被上訴人乙○○之連帶保
  　　證人云云，並提出92年4月1日保證書為證（見原審卷第9
      頁）；然為被上訴人丙○○所否認。經查：
 １、前揭保證書上「丙○○」之姓名係由被上訴人趙靜芝所簽
     寫，並非被上訴人丙○○所親簽等情，業為兩造所不爭執
     ；且保證書上丙○○之印文係被上訴人乙○○擅自委請他
     人刻印，並自行蓋用於保證書上等情，業據被上訴人乙○
     ○陳述明確。上開保證書既非被上訴人丙○○所簽名，且
     上訴人亦未能舉證證明保證書上之印文係屬真正，故上訴
     人主張其與被上訴人丙○○間有連帶保證關係，即乏證明
     而不足採信。
 ２、上訴人另主張被上訴人丙○○之長子張清祺曾在上訴人公
     司任職，被上訴人丙○○於88年12月2日出具保證書，當其
     保證人，張清祺死亡後，被上訴人丙○○介紹被上訴人乙
     ○○至上訴人公司任職；被上訴人丙○○為上訴人公司之
     員工，且曾為張清祺之保證人，知悉員工至上訴人公司任
     職應出具保證書，不可能未同意擔任被上訴人乙○○之保
     證人；且被上訴人趙靜芝為被上訴人丙○○之媳婦，如未
     獲得被上訴人丙○○之同意，應不敢擅自為之云云。然被
     上訴人丙○○曾為其長子張清祺擔任連帶保證人或知悉員
     工至上訴人公司任職應出具保證書之事實，客觀上均無法
     推認被上訴人丙○○有授權被上訴人張清峰或趙靜芝於保
     證書上簽名或用印，故上訴人上開主張不足採信。從而上
     訴人主張其與被上訴人丙○○間有連帶保證法律關係存在
     云云，即不足採。
（三）按因故意或過失，不法侵害他人之權利者，負損害賠償責
      任。故意以背於善良風俗之方法，加損害於他人者亦同，
      民法第184條第1項定有明文。本件被上訴人乙○○故意侵
      占上訴人公司如附表所示之物品，依前揭法律規定，自應
      負損害賠償責任。又被上訴人趙靜芝為被上訴人乙○○之
      職務保證人，業為被上訴人趙靜芝所自認，則上訴人依連
      帶保證關係請求被上訴人趙靜芝負連帶保證責任，即有理
      由。
（四）綜上所述，本件被上訴人乙○○侵占上訴人公司如附表所
      示之貨物，被上訴人趙靜芝為其連帶保證人，上訴人依侵
      權行為及連帶保證法律關係，請求被上訴人乙○○、趙靜
      芝負連帶賠償如附表所示物品之價值共計332,760元及自
      起訴狀送達被上訴人之翌日即95年10月20日起至清償日止
      ，按年利率百分之5計算之利息，為有理由，應予准許。
      除原審判命被上訴人乙○○、趙靜芝應連帶給付上訴人24
      7,460元及自95年10月20日起至清償日止，按年利率百分
      之5計算之利息外；被上訴人乙○○、趙靜芝應再連帶給
      付上訴人857,300元及自95年10月20日起至清償日止，按
      年利率百分之5計算之利息。上訴人逾上開部分之請求，
      為無理由，應予駁回；其假執行之聲請亦失所附麗，應併
      予駁回。原審就上開應准許部分，為上訴敗訴之判決，尚
      有未洽，上訴意旨求予廢棄改判，為有理由，爰由本院予
      以廢棄改判如主文第二項所示。惟此部分所命給付之金額
      ，未逾新台幣150萬元，本院判決後，兩造對此部分，均
      不得上訴而告確定，無宣告假執行之必要，原審就此部分
      ，以上訴人之訴無理由而駁回假執行之聲請，理由雖不相
      同，結果並無不同，仍應予維持此部分假執行之上訴，應
      併予駁回。至於上訴人之請求不應准許部分，原判決為上
      訴人敗訴之判決，並駁回其假執行之聲請，經核於法並無
      不合，上訴意旨求予廢棄改判，為無理由，應駁回其上訴
      。
六、本件事證已臻明確，兩造所為之其他主張或所提之證據，均
    已無礙於本院前揭審認，故不再逐一論述，併予敘明。
七、據上論結，本件上訴為一部有理由，一部無理由，依民事訴
    訟法第450條、第449條第1項、第85條第2項、第79條，判決
    如主文。
中　　華　　民　　國　　96　　年　　9 　　月　　26　　日
                  民事第二庭    審判長法　官　邱森樟
                                      法　官  蔡秉宸
                                      法　官  翁芳靜
以上正本係照原本作成。
上訴人得上訴。
被上訴人不得上訴。
如對本判決上訴，須於收受判決送達後二十日內向本院提出上訴
書狀，其未表明上訴理由者，應於提出上訴後二十日內向本院提
出上訴理由書（須按他造人數附具繕本）。
上訴時應提出委任律師為訴訟代理人之委任狀。具有民事訴訟法
第四百六十六條之一第一項但書或第二項之情形為訴訟代理人者
，另應附具律師及格證書及釋明委任人與受任人有該條項所定關
係之釋明文書影本。
　　　　　　　　　　　　　　　　　　　書記官　許美惠
中　　華　　民　　國　　96　　年　　9 　　月　　27　　日
                                                      Ｃ
  附表：
  ┌──┬──────┬──────┬──────┬─────┐
  │編號│  侵占日期  │侵占物品品名│規格及數量  │ 公司價格 │
  │    │            │            │            │（新臺幣）│
  ├──┼──────┼──────┼──────┼─────┤
  │    │            │            │AO360－30箱 │每箱790元 │
  │ 一 │95年1月20日 │  AO塑膠杯  ├──────┼─────┤
  │    │            │            │AO500－30箱 │每箱890元 │
  ├──┼──────┼──────┼──────┼─────┤
  │    │            │            │AO360－30箱 │每箱790元 │
  │    │            │            ├──────┼─────┤
  │ 二 │95年3月8日  │  AO塑膠杯  │AO500－20箱 │每箱890元 │
  │    │            │            ├──────┼─────┤
  │    │            │            │AO700－40箱 │每箱520元 │
  ├──┼──────┼──────┼──────┼─────┤
  │    │            │            │AO360－25箱 │每箱790元 │
  │    │            │            ├──────┼─────┤
  │ 三 │95年3月10日 │  AO塑膠杯  │AO500－12箱 │每箱890元 │
  │    │            │            ├──────┼─────┤
  │    │            │            │AO700－45箱 │每箱520元 │
  ├──┼──────┼──────┼──────┼─────┤
  │    │            │            │AO360－17箱 │每箱790元 │
  │    │            │            ├──────┼─────┤
  │ 四 │95年3月17日 │  AO塑膠杯  │AO500－30箱 │每箱890元 │
  │    │            │            ├──────┼─────┤
  │    │            │            │AO700－20箱 │每箱520元 │
  ├──┼──────┼──────┼──────┼─────┤
  │    │            │            │AO360－10箱 │每箱790元 │
  │    │            │            ├──────┼─────┤
  │ 五 │95年4月18日 │  AO塑膠杯  │AO500－20箱 │每箱890元 │
  │    │            │            ├──────┼─────┤
  │    │            │            │AO700－30箱 │每箱520元 │
  ├──┼──────┼──────┼──────┼─────┤
  │ 六 │95年1月20日 │  AO塑膠杯  │AO700－10箱 │每箱520元 │
  ├──┼──────┼──────┼──────┼─────┤
  │ 七 │95年2月9日  │  AO塑膠杯  │AO500－20箱 │每箱890元 │
  ├──┼──────┼──────┼──────┼─────┤
  │ 八 │95年2月10日 │  AO塑膠杯  │AO360－5箱  │每箱790元 │
  ├──┼──────┼──────┼──────┼─────┤
  │    │            │            │AO360－15箱 │每箱790元 │
  │ 九 │95年2月23日 │  AO塑膠杯  ├──────┼─────┤
  │    │            │            │AO500－10箱 │每箱890元 │
  ├──┼──────┼──────┼──────┼─────┤
  │ 十 │95年4月11日 │  AO塑膠杯  │AO500－30箱 │每箱890元 │
  ├──┼──────┼──────┼──────┼─────┤
  │    │            │            │AO360－132箱│          │
  │    │            │            ├──────┤          │
  │總計│            │            │AO500－172箱│332,760元 │
  │    │            │            ├──────┤          │
  │    │            │            │AO700－145箱│          │
  └──┴──────┴──────┴──────┴─────┘
